【裁判字號】    97,交聲,48
【裁判日期】    970110
【裁判案由】    違反道路交通管理處罰條例聲明異議
【裁判全文】
臺灣臺北地方法院交通事件裁定          97年度交聲字第48號
原處分機關  交通部公路總局臺北區監理所
異  議  人
即受處分人  甲○○  57歲民.
上列異議人即受處分人因違反道路交通管理處罰條例案件，對於
交通部公路總局臺北區監理所於中華民國九十六年十二月五日所
為之處分（原處分案號：北監自裁字第裁四０─Ａ000000
00號），聲明異議，本院裁定如下：
    主  文
異議駁回。
    理  由
一、按汽車駕駛人，行經有燈光號誌管制之交岔路口闖紅燈者，
    處新臺幣（下同）一千八百元以上五千四百元以下罰鍰，道
    路交通管理處罰條例第五十三條第一項定有明文。復按汽車
    駕駛人，違反上開規定者，應記違規點數三點，同法第六十
    三條第一項第三款亦有規定。又行為人如係駕駛汽車闖紅燈
    行駛，嗣為警逕行舉發，而在舉發違反道路交通管理事件通
    知單上所載之應到案日期前聽候裁決，經主管機關調查後仍
    認定其有上開違規行為者，依違反道路交通管理事件統一裁
    罰基準及處理細則第四十四條第一項及違反道路交通管理事
    件統一裁罰基準表之規定，需對該行為人處以二千七百元之
    罰鍰，並記違規點數三點。
二、本件異議人即受處分人甲○○於民國九十六年十月九日二十
    二時四十一分許，駕駛車牌號碼四一八二─ＤＭ號自用小客
    車，行經臺北市有燈光號誌管制之中山南路、濟南路交岔路
    口時，闖越紅燈行駛，故為臺北市政府警察局中正第一分局
    交通警察大隊警員逕行舉發，以受處分人有道路交通管理處
    罰條例第五十三條第一項規定之行為掣發臺北市政府警察局
    北市警交大字第Ａ00000000號舉發違反道路交通管
    理事件通知單（下簡稱舉發通知單）予以舉發，嗣受處分人
    於舉發通知單上所載之應到案日期（即九十六年十一月二十
    八日）前之九十六年十一月七日向原處分機關交通部公路總
    局臺北區監理所申訴，原處分機關函請舉發機關調查結果，
    仍認受處分人有上開違規行為，乃依道路交通管理處罰條例
    第五十三條第一項、第六十三條第一項第三款規定，於九十
    六年十二月五日以北監自裁字第裁四０─Ａ0000000
    0號違反道路交通管理事件裁決書裁處受處分人罰鍰二千七
    百元，並記違規點數三點。
三、受處分人聲明異議意旨略以：伊於九十六年十月九日晚間行
    經中山南路時，車輛多、車速慢，伊不可能闖紅燈，當時伊
    行經中山南路、濟南路交岔路口時，尚見黃燈，欲在黃燈轉
    紅燈前通過路口，但見黃燈轉紅燈即行煞車，此時停車位置
    已過停止線，並略有佔用行人穿越道，為避免影響行人通行
    ，始趁行人通行號誌未亮起前，繼續前行，若伊有意闖越紅
    燈行駛，即不應為兩段式行駛，應為快速行駛，是原處分難
    認合法云云。
四、經查：於九十六年十月九日二十二時四十一分十秒，即系爭
    臺北市○○○路、濟南路交岔路口之紅燈已亮起零點六七秒
    時，受處分人駕駛之系爭自用小客車之車頭及前輪已超越中
    正南路、濟南路交岔路口之停止線，而受處分人並未停止行
    駛，嗣於同日二十二時四十一分十二秒時，即路口紅燈已亮
    起一點八七秒時，系爭自用小客車以每小時四十一公里之速
    度經過該路口等情，有卷附之採證照片二幀、臺北市政府警
    察局中山第一分局九十六年十一月十九日北市警中正一分交
    字第０九六三一六一八二００號函一份在卷可證，堪認受處
    分人確有行經有燈光號誌管制之交岔路口闖越紅燈行駛之違
    規行為。受處分人雖以前詞置辯，然查，系爭違規路段所設
    置之交通違規自動採證照相儀器，係依行車管制號誌轉換成
    紅燈後始啟動儀器照相採證，該路口行車管制號誌由黃燈轉
    換成紅燈所須秒差為三點零三秒，此參上開臺北市政府警察
    局中山第一分局九十六年十一月十九日北市警中正一分交字
    第０九六三一六一八二００號函即明，是以該號誌由黃燈轉
    換成紅燈，受處分人應有足夠反應煞停時間，又駕駛人駕車
    行駛於道路上時，遇行向行車管制號誌轉換成黃燈時，自應
    準備煞停，不得強行通過而造成違規，且依採證照片所示，
    受處分人於紅燈亮起零點六七秒時，車輛已超過停止線，車
    速為零，處於靜止狀態，但尚未佔用行人穿越道而影響行人
    通行，受處分人縱無足夠空間可倒車，亦僅能暫停於原地，
    仍無可闖越紅燈行駛之正當理由，故受處分人辯稱伊係因黃
    燈轉換成紅燈煞停不及始超越停止線停車，為避免妨害行人
    通行，始穿越路口，非屬闖紅燈云云，純係卸責之詞，不足
    採信。
五、綜上所述，本件受處分人有前揭違規行為，原處分機關依道
    路交通管理處罰條例第五十三條第一項、第六十三條第一項
    第三款之規定，裁處受處分人罰鍰二千七百元，並記違規點
    數三點，核無違誤，本件受處分人之異議為無理由，自應將
    其異議駁回。
據上論斷，應依道路交通案件處理辦法第十九條，裁定如主文。
中    華    民    國    97    年    1     月    10    日
                        臺灣臺北地方法院交通法庭
                            法  官  劉素如
上正本證明與原本無異。
如不服本裁定，應於裁定送達後5 日內向本院提出抗告狀。
                            書記官  陳育君
中    華    民    國    97    年    1     月    10    日


司法院資訊處製作；財團法人民間司法改革基金會備份。
